

\vspace{3.5em}
\noindent \begin{minipage}{\textwidth}
\stepcounter{mallinumber}
\noindent \textbf{Tüüpsõnamall \arabic{mallinumber}\,\vadja{luiskõ}}\\

\begin{sideways}
\begin{tabular}{l l}
muutvormimall & tunnused \\
\hline
\underline{lui}\,$\oplus$\,skõ & \textsc{ sg nom } \\
\underline{lui}\,$\oplus$\,zga & \textsc{ sg gen } \\
\underline{lui}\,$\oplus$\,ska & \textsc{ sg par } \\
\underline{lui}\,$\oplus$\,skasõ & \textsc{ sg ill } \\
\underline{lui}\,$\oplus$\,zgõz & \textsc{ sg ine } \\
\underline{lui}\,$\oplus$\,zgõss & \textsc{ sg ela } \\
\underline{lui}\,$\oplus$\,zgõllõ & \textsc{ sg all } \\
\underline{lui}\,$\oplus$\,zgõll & \textsc{ sg ade } \\
\underline{lui}\,$\oplus$\,zgõlt & \textsc{ sg abl } \\
\underline{lui}\,$\oplus$\,zgõssi & \textsc{ sg tra } \\
\underline{lui}\,$\oplus$\,zgõssaa & \textsc{ sg ter } \\
\underline{lui}\,$\oplus$\,zgõka & \textsc{ sg com } \\
\underline{lui}\,$\oplus$\,zgõd & \textsc{ pl nom } \\
\underline{lui}\,$\oplus$\,skijõ & \textsc{ pl gen } \\
\underline{lui}\,$\oplus$\,skiit & \textsc{ pl par } \\
\underline{lui}\,$\oplus$\,skiisõ & \textsc{ pl ill } \\
\underline{lui}\,$\oplus$\,skiiz & \textsc{ pl ine } \\
\underline{lui}\,$\oplus$\,skiiss & \textsc{ pl ela } \\
\underline{lui}\,$\oplus$\,skiillõ & \textsc{ pl all } \\
\underline{lui}\,$\oplus$\,skiill & \textsc{ pl ade } \\
\underline{lui}\,$\oplus$\,skiilt & \textsc{ pl abl } \\
\underline{lui}\,$\oplus$\,skiissi & \textsc{ pl tra } \\
\underline{lui}\,$\oplus$\,skiissaa & \textsc{ pl ter } \\
\underline{lui}\,$\oplus$\,skijka & \textsc{ pl com } \\
\end{tabular}
\end{sideways}
\captionof{table}{Tüüpsõnamall \arabic{mallinumber}\,\vadja{luiskõ} ekstraheeritud muutvormimallid.}
\label{tab:tüüpsõnamall-luiskõ}

\end{minipage}

 
\vspace{1em}
\noindent Tüüpsõnamall \vadja{luiskõ} ei hõlma teisi lekseeme vormi\-sõnastikus.
